# 请教陈版及各位高手，关于控制权的判断

提问人：sniperzf 时间：2021-08-11 13:33:05
先交代背景：
A集团拥有 3 家子公司的控制权， 3 家子公司分别投资入股B公司，拟在B公司持股合计49.9%。
B公司共 7 名董事，A的 3 家子公司拟共委派董事 3 名或 4 名，其中一人担任董事长。
B公司章程规定： 1 、董事会召开必须有2/3以上董事出席, 7人董事会则最低 5 人召开。 2 、董事会决议须经出席会议董事2/3以上通过， 5 人召开则最低 4 人通过。
请教：A集团公司派出 3 名 或 4 名董事的情况下，是否须将B纳入合并？感谢！！

回答人：chenyiwei
由于A合计可控制的B公司股东会和董事会表决权均不过半（或者董事会表决权可能过半但不到2/3绝对多数），故一般理解A对B无控制权，只能作为重大影响按权益法核算。